# 评估报告和审计报告，关于固定资产减值

提问人：光华会计师 8306 时间：2017-12-10 09:24:27
为剥离资产而进行评估审计，为评估而出具的审计报告，如果评估报告中固定资产减值，请问审计报告中固定资产不减值，是否矛盾

回答人：chenyiwei
理论上存在这种可能性，应要求获取合理解释，例如：评估采用资产基础法，认为某项资产的重置成本低于其原账面价值；但会计上的资产减值是对资产组按收益法进行评估，评估结果为该资产所属资产组未发生减值。但这种情况要很谨慎，必须对收益法评估中所使用的未来现金流预测等参数基于确凿的事实证据予以仔细核实。